臺灣臺北地方法院小額民事判決
110年度北小字第4410號
原      告  林晏丞  
被      告  陳錦銘  

上列當事人間請求損害賠償事件，於中華民國111年8月5日言詞
辯論終結，本院判決如下︰
    主      文
被告應給付原告新臺幣柒仟壹佰壹拾肆元，及自民國一百一十年
十一月十一日起至清償日止，按週年利率百分之五計算之利息。
原告其餘之訴駁回。
訴訟費用新臺幣肆仟元，由被告負擔新臺幣肆佰肆拾元，餘由原
告負擔。
本判決第一項得假執行。但被告如以新臺幣柒仟壹佰壹拾肆元為
原告預供擔保，得免為假執行。
原告其餘假執行之聲請駁回。
    事實及理由
一、原告主張：原告於民國109年10月19日中午12時許，騎乘車
    牌號碼000-0000號普通重型機車(下稱系爭A車)，沿臺北市
    松山區松河街西往東方向行駛，行經臺北市○○區○○街000號
    前時，被告騎乘腳踏自行車(下稱系爭B車)向左變換行向未
    注意其他車輛，致原告反應不及，而自後方碰撞被告。故原
    告請求被告給付因本件事故發生致原告修理系爭A車費用為
    新臺幣(下同)27,595元，且原告因筋膜受傷，當時從事健身
    房服務人員，工作型態無法坐下，有1個月無法工作，故請
    求被告賠償18日之工作損失，每日收入以1,280元計算
　　，共23,040元，並請求賠償手機毀損費用10,500元及醫藥費
    3,509元，爰依法提起本件訴訟等語。並聲明：㈠被告應給付
    原告64,604元，及自109年10月19日起至清償日止，按週年
    利率5%計算之利息。㈡原告願供擔保，請准宣告假執行。
二、被告則以：原告主張被告轉彎蛇行，常人如遇前方有蛇行之
    情況，皆會離遠，以防意外。被告騎乘系爭B車沿松河街往
    東方向靠左並以時速10至15公里之速度前行，因前方有路邊
    停車，須靠向路中始能前行，並查看與後方系爭A車相距有3
    0公尺以上的距離，才靠向路中前行，此時原告騎乘系爭A車
    視線正好被超越的重型機車檔住，而被告亦並未看到系爭A
    車超車前行，便被系爭A車從後方撞擊而發生事故。原告騎
    乘系爭A車時，沿臺北市松河街往東方向行駛，越過中央黃
    線到對向車道，高速超越前方重型機車後，再從對向車道駛
    回，且依當時車道只有2米9，對向車道更只有2米3，並非如
    道路交通事故現場圖有對向車道3米，當時車道4米，並不寬
    敞，超車須特別注意，原告竟疏未注意，猶未注意超車後，
    前方車輛之狀況，便被系爭A車從後方撞擊而發生事故，原
    告並非全無責任。另原告主張求償之手機、系爭A車修理費
    實屬不合理，系爭A車僅外觀擦傷並無故障，卻列出17項鈦
    合金、碳纖維等零件，修復金額過高，且系爭A車右側也有
    擦傷及維修過，系爭A車右側擦傷看來並非此次事故所造成
　　；而使用多年之手機維修費也高於新手機價，並主張物品折
    舊；工作損失部分，請原告提出證明，如需償也希望能合理
    等語，資為抗辯。並聲明：㈠原告之訴駁回。㈡如受不利判決
    ，願供擔保請准宣告免為假執行。
三、按因故意或過失、不法侵害他人權利者，負損害賠償責任，
    民法第184條第1項前段定有明文。經查，原告主張被告於前
    揭時地與系爭機車發生碰撞等節，業據其提出道路交通事故
    初步分析研判表等件影本在卷可稽（見本院卷第89頁），且
    有本院向臺北市政府警察局交通警察大隊調閱之道路交通事
    故初步分析研判表、道路交通事故現場圖、道路交通事故補
    充資料表、道路交通事故調查紀錄表、道路交通事故談話紀
    錄表、道路交通事故調查報告表㈠㈡、道路交通事故自首情形
    紀錄表、道路交通事故當事人登記聯單、道路交通事故照片
    黏貼紀錄表等資料核閱屬實（見本院卷第95-111頁），且為
    被告所不爭執，自堪信原告主張之事實為真正。本件被告既
    因使用系爭B車中加損害於系爭A車，致系爭A車受損，被告
    之過失行為與系爭A車之車損結果，有相當因果關係，是被
    告應就本件事故所生之系爭A車之損害負損害賠償責任。
四、又按不法毀損他人之物者，被害人得請求賠償其物因毀損所
    減少之價額；損害賠償，除法律另有規定或契約另有訂定外
　　，應以填補債權人所受損害及所失利益為限；不法侵害他人
    之身體或健康者，對於被害人因此喪失或減少勞動能力或增
    加生活上之需要時，應負損害賠償責任，民法第196條、第2
    16條第1項、第193條第1項分別定有明文。茲就原告得請求
    之金額分述如下：
　㈠系爭A車修復費用27,595元部分：
　　按當事人已證明受有損害而不能證明其數額或證明顯有重大
    困難者，法院應審酌一切情況，依所得心證定其數額，民法
    第222條第2項定有明文。本件原告請求被告賠償修復系爭A
    車費用27,595元，固據其提出估價單及車損照片在卷可稽(
    見本院卷第25頁、第33-35頁、第47-53頁、第63-85頁)，惟
    為被告所否認，並以前揭情詞置辯，經查，系爭A車之受損
    部位為左側車身擦刮痕等情，有道路交通事故補充資料表在
    卷可稽（見本院卷第98頁），而觀諸原告提出之估價單，品
    名為後視鏡前移組、H殼、內箱、左右側條、水箱罩、飛踏
    組、傳動外蓋、左側蓋、後扶手組、握套組、儀表下移套件
    、中柱、側柱等，與系爭A車之受損部位並非完全相符，本
    院審酌系爭A車係於106年4月出廠，有公路監理電子閘門在
    卷可佐（見本院卷第181頁），至系爭事故109年10月19日發
    生時已3年6月，而依行政院所發布之固定資產耐用年數表及
    固定資產折舊率表，機車之耐用年數為3年，並參酌前揭估
    價單及車損照片，認原告請求系爭A車修復費用5,000元為適
    當，逾此部分之請求，則無理由。　
　㈡工作損失23,040元部分：
　　原告請求被告賠償18日之工作損失共23,040元云云，惟觀諸
    臺北市立聯合醫院診斷證明書診斷病名，為左側踝部挫傷之
    初期照護、左側膝部擦傷之初期照護、右側膝部擦傷之初期
    照護、左側大腿擦傷之初期照護、左側手肘擦傷之初期照護
    ，醫師亦僅囑言需休養及門診追蹤（見本院卷第13頁），又
    參酌奕賢骨科外科診所診斷病名為左足挫傷，醫囑為目前行
    走仍感不適，建議追蹤治療(見本院卷第15頁)，是前揭診斷
    證明書並不足以證明原告因傷而無法工作，原告復未提出其
    他證據予以證明，故原告此部分之請求，並無理由。
　㈢手機螢幕維修費10,500元部分：
　　原告主張因本件事故致手機螢幕損壞，並支出之手機維修費
    用為10,500元云云，固據其提出維修服務確認單及手機螢幕
    毀損之照片等件資料為證(見本院卷第23頁、第55頁)，惟請
    求賠償物被毀損所減少之價額，得以修復費用為估定之標準
    ，但以必要者為限（例如：修理材料以新品換舊品，應予折
    舊），最高法院77年度第9次民事庭會議決議參照。是原告
    既係以新品換舊品，即應予計算折舊。而手機依行政院所頒
    固定資產耐用年數表及固定資產折舊率之規定，固定資產耐
    用年數表第三類「機材及設備、第十五項「通訊設備」第(4
    )款之「其他通訊設備」之耐用年數為5年，依定率遞減折舊
    率為369/1000，並以1年為計算單位，其使用期間未滿1年者
    ，按實際使用之數相當全年之比例計算之，不滿1月者，以1
    月計算之。查系爭手機機型為iphone 8 Plus，出廠日為106
    年9月13日，螢幕維修費用為5,490元，此有維修服務確認單
    及iphone手機出廠日期、價目表在卷可稽(見本院卷第29頁
    、第183-187頁)，是該手機出廠日至本件109年10月19日事
    故發生時，約已使用3年2月，則經扣除折舊額後之維修費應
    為1,294元（計算式：如附件），是原告得請求之手機螢幕
    維修費為1,294元，逾此部分之請求，則無理由。
　㈣醫療費用3,509元部分：
　　原告主張其支付醫藥費3,509元等語，惟觀諸其提出之奕賢
    骨科外科診所醫療費用證明及藥品明細收據，原告支出之醫
    療費用為820元等情，有該等收據影本在卷可稽(見本院卷第
    17-19頁)，是原告請求醫療費用於820元之範圍內，為有理
    由，逾此範圍之請求，則不能准許。
　㈤綜上，原告可得請求之金額為系爭機車修復費用8,000元、手
    機螢幕維修費1,294元、醫療費用820元，共計7,114元（
　　計算式：5,000元＋1,294元＋820元=7,114元）。
五、再按損害之發生或擴大，被害人與有過失者，法院得減輕賠
    償金額或免除之，民法第217條第1項定有明文。又此項規定
    之目的，在謀求加害人與被害人間之公平，故在裁判上法院
    得以職權減輕或免除之（最高法院85年度台上字第1756號裁
    判可資參照）。經查，被告辯稱原告因未注意超車後，前方
    車輛之狀況，致系爭機車撞擊腳踏自行車，原告並非全無責
    任云云，惟依據警方道路交通事故現場圖、監視器、照片、
    當事人筆錄等跡證，事故前，系爭B車沿松河街西向東行駛
　　，系爭A車沿同路同向行駛；至肇事處，系爭B車向左變換行
    向時，適逢系爭A車直行而至，系爭B車左側車身與系爭A車
    前車頭發生擦撞。由前揭監視器攝及系爭B車在向左變換行
    向之過程中與系爭A車撞及，顯示系爭B車向左變換行向時疏
    未注意沿同車道往前直行之系爭A車動態，致與系爭A車撞及
    而肇事。依規定，慢車行駛時，駕駛人應注意車前狀況及與
    他車行駛間隔，並隨時採取必要之安全措施。綜上研析，被
    告騎乘系爭B車「向左變換行向未注意其他車輛」為肇事原
    因；原告騎乘系爭A車，其對突然向左變換行向未注意其他
    車輛之系爭B車反應不及，故無肇事因素等情，亦有臺北市
    車輛行車事故鑑定會鑑定意見書在卷足參(見本院卷第217-2
    19頁)，是被告前揭所辯，並不足採。
六、末按給付無確定期限者，債務人於債權人得請求給付時，經
    其催告而未為給付，自受催告時起，負遲延責任。其經債權
    人起訴而送達訴狀，或依督促程式送達支付命令，或為其他
    相類之行為者，與催告有同一之效力；遲延之債務，以支付
    金錢為標的者，債權人得請求依法定利率計算之遲延利息。
    但約定利率較高者，仍從其約定利率；應付利息之債務，其
    利率未經約定，亦無法律可據者，週年利率為百分之五，民
    法第229條第2項、第233條第1項前段、第203條分別定有明
    文。查原告行使對被告之損害賠償請求權，係以支付金錢為
    標的，給付並無確定期限，自應經原告之催告而未給付，被
    告始負遲延責任。揆諸前揭規定，原告請求被告給付自起訴
    狀繕本送達翌日即110年11月11日（見本院卷第119頁）起至
    清償日止，按法定利率即週年利率5%計算之利息，洵屬有據
　　，逾此範圍之請求，則無理由。
七、綜上所述，原告依侵權行為之法律關係，請求被告給付7,11
    4元，及自110年11月11日起至清償日止，按週年利率5%計算
    之利息，為有理由，應予准許；逾此範圍之請求，為無理由
    ，應予駁回。
八、本件原告勝訴部分，係就民事訴訟法第436條之8適用小額訴
    訟程序所為被告敗訴之判決，依同法第436條之20規定，應
    依職權宣告假執行。又被告陳明願供擔保聲請宣告免為假執
    行，核無不合，爰酌定相當之擔保金額併宣告之。至原告敗
    訴部分，其假執行之聲請即失所附麗，應併予駁回。
九、本件事證已臻明確，兩造其餘之攻擊或防禦方法及未經援用之證據，經本院斟酌後，認為均不足以影響本判決之結果，爰不逐一詳予論駁，併予敘明。　　　　　　　　　　
十、訴訟費用負擔之依據：民事訴訟法第79條。按適用小額訴訟
    程序事件法院為訴訟費用之裁判時，應確定其費用額，民事
    訴訟法第436之19定有明文，爰依後附計算書確定本件訴訟
    費用額如主文第3項所示金額。
中　　華　　民　　國　　111 　年　　8　　月　　19　　日
　　　　　　　       臺北簡易庭　
　　　　　　　　　            法　    官　郭美杏
以上正本係照原本作成。
如不服本判決，須以違背法令為理由，應於判決送達後20日內向
本庭（臺北市○○○路0 段000 巷0 號）提出上訴狀。（須按他
造當事人之人數附繕本）。如委任律師提起上訴者，應一併繳納
上訴審裁判費。
中　　華　　民　　國　　111 　年　　8　　月　　19　　日
            　　　　　　　　　書　記　官  林玗倩
附錄：
一、民事訴訟法第436 條之24第2 項：　　
　　對於小額程序之第一審裁判上訴或抗告，非以其違背法令為
    理由，不得為之。
二、民事訴訟法第436 條之25：　　
　　上訴狀內應記載上訴理由，表明下列各款事項：
    ㈠原判決所違背之法令及其具體內容。
    ㈡依訴訟資料可認為原判決有違背法令之具體事實。
三、民事訴訟法第436 條之32條第2 項：
　　第438 條至第445 條、第448 條至第450 條、第454 條、第
    455 條、第459 條、第462 條、第463 條、第468 條、第46
    9 條第1 款至第5 款、第471 條至第473 條及第475 條第1
    項之規定，於小額事件之上訴程序準用之。
計　　算　　書
項　　　　目             金　額（新臺幣）     　　備　註
第一審裁判費   　 　　   1,000元                原告預付
第一審鑑定費             3,000元                被告預付
合　　　　計　　　       4,000元
附  表
-----
折舊時間           金額
第1年折舊值        5,490×0.369=2,026
第1年折舊後價值    5,490-2,026=3,464
第2年折舊值        3,464×0.369=1,278
第2年折舊後價值    3,464-1,278=2,186
第3年折舊值        2,186×0.369=807
第3年折舊後價值    2,186-807=1,379
第4年折舊值        1,379×0.369×(2/12)=85
第4年折舊後價值    1,379-85=1,294